臺灣嘉義地方法院民事裁定
110年度亡字第12號
聲  請  人  臺灣嘉義地方檢察署檢察官蔡英俊



上列聲請人因宣告陳基安死亡事件，本院裁定如下：    
    主  文
一、准對失蹤人陳基安（男，民國00年00月00日生，國民身分證
    統一編號：Z000000000號，原設籍嘉義市○區○○里00鄰○○○路
    00號4樓）為宣告死亡之公示催告。
二、該失蹤人陳基安應於本公示催告公告之翌日起六個月內，向
    本院陳報現尚生存，如不陳報，本院將宣告其為死亡。
三、無論何人，凡知該失蹤人陳基安之生死者，均應於上開期間
    內，將其所知之事實，陳報本院。    
    理  由
一、失蹤人失蹤滿7年後，或失蹤人為80歲以上者，於失蹤滿3年
    後，或失蹤人為遭遇特別災難者，於特別災難終了滿1年後
    ，法院得因利害關係人或檢察官之聲請，為死亡之宣告，民
    法第8條定有明文。又對失蹤人為公示催告，應記載下列各
    款事項：一、失蹤人應於期間內陳報其生存，如不陳報，即
    應受死亡之宣告。二、凡知失蹤人之生死者，應於期間內將
    其所知陳報法院。前條陳報期間，自公示催告最後登載公報
    或新聞紙之日起，應有六個月以上。家事事件法第156條第1
    項亦有明文。
二、聲請意旨略以：失蹤人陳基安於民國107年4月25日由嘉義市
    政府警察局註記為失蹤人口，失蹤時已逾80歲，迄今已滿3
    年，為此聲請公示催告及死亡宣告等語。
三、查聲請人主張之前揭事實，業據提出嘉義市東區戶政事務所
    失蹤人口聲請死亡宣告、是否有利害關係人表、概要戶籍資
    料查詢結果、除戶戶籍謄本、臺灣嘉義監獄函、受刑人身份
    簿、戶籍謄本、嘉義市東區鄉鎮市區戶政資訊系統查詢結果
    、全民健保資料回覆狀況查詢報表、內政部移民署函、嘉義
    市東區衛生所函、嘉義市西區衛生所函、嘉義市殯葬管理所
    函、國軍退除役官兵輔導委員會嘉義榮民服務處函、臺中榮
    民總醫院嘉義分院函、衛生福利部嘉義醫院函、戴德森醫療
    財團法人嘉義基督教醫院函、天主教中華聖母修女會醫療財
    團法人天主教聖馬爾定醫院函等件（以上均為影本）為證，
    並經本院依職權查詢失蹤人陳基安之入出境資料，亦查無失
    蹤人陳基安自上述失蹤日後之相關資料，有內政部移民署函
    文1份在卷可稽，均經核與聲請人主張相符，是聲請人之主
    張，堪信為真實，從而，本件聲請合於首揭法條規定，應予
    准許。
四、依家事事件法第156條第2項，裁定如主文。
中　　華　　民　　國　　110 　年　　7 　　月　　20　　日
                  家事法庭      法　官　王昌國
以上正本係照原本作成。
如對本裁定抗告須於裁定送達後10日內向本院提出抗告狀。　　
中　　華　　民　　國　　110 　年　　7 　　月　　20　　日
                                書記官　陳喬琳